【裁判字號】    97,易,1696
【裁判日期】    980123
【裁判案由】    竊盜
【裁判全文】
臺灣士林地方法院刑事判決              97年度易字第1696號
公  訴  人  臺灣士林地方法院檢察署檢察官
被      告  甲○○
                    （另案於臺灣臺北監獄臺北分監執行中）
上列被告因竊盜案件，經檢察官提起公訴（97年度偵字第9700號
），被告於準備程序就被訴事實為有罪之陳述，本院裁定以簡式
審判程序審理，並判決如下：
    主  文
甲○○犯踰越安全設備竊盜罪，處有期徒刑肆月，減為有期徒刑
貳月；又犯踰越安全設備竊盜罪，累犯，處有期徒刑陸月。應執
行有期徒刑柒月。
    事  實
一、甲○○前因詐欺、竊盜案件，分別經臺灣臺北地方法院95年
    度簡字第1125號、95年度易字第1922號判處有期徒刑6 月、
    8 月確定，嗣均經上開法院96年度聲減字第1013號裁定減刑
    並定其應執行有期徒刑6 月，於民國96年3 月13日執行完畢
    （就附表編號1 之犯行不構成累犯）。仍不知悛悔，分別意
    圖為自己不法之所有，於附表所示之時間、地點，各以附表
    編號1 、2 所示方法，竊取丙○○、乙○○如附表編號1、2
    所示之財物，得手後均變賣花用。甲○○因另涉犯竊盜案件
    ，於97年6 月6 日下午4 時許，為警在臺北縣三重市○○○
    街120 號5 樓查獲，主動向員警自首坦承附表編號1 、2 之
    犯行，而悉上情。
二、案經臺北縣政府警察局移送臺灣士林地方法院檢察署檢察官
    偵查起訴。
    理  由
一、上揭事實，業據被告甲○○坦承不諱，經核與被害人丙○○
    、乙○○之指述相符，並有臺北縣政府警察局刑警大隊偵三
    隊職務報告書1 紙、被告引導員警至行竊現場調查所拍攝之
    照片4 幀在卷可稽（偵查卷第83、26、27頁），堪認被告自
    白與事實相符，應可採信。另被害人丙○○於警詢供稱：其
    遭竊如附表編號1 所示地點2 樓鐵窗遭竊賊強力拉開云云，
    被害人乙○○於警詢供稱：遭竊如附表編號2 之地點廚房後
    門被撬開云云，惟被告堅稱其為本件竊盜犯行時，並未攜帶
    工具（本院卷第30頁），經查，附表編號1 地點之窗戶均設
    有鐵條，有照片2 幀附卷可稽（偵查卷第27頁），且無其他
    證據足以證明被告行竊時攜帶工具，衡以被告係徒手行竊，
    尚無可能破壞附表編號1 地點之窗戶鐵條、撬開附表編號2
    地點之後門侵入，堪認被告辯稱係以附表編號1 、2 之方式
    行竊屬實。又公訴意旨認被告與吳哲弘共犯上開犯行，惟吳
    哲弘經檢察官另案偵辦，供稱：其僅與被告一起前往附表編
    號2 之地點，並未與被告共同行竊，亦未與被告前往附表編
    號1 之地點等語，有吳哲弘之供述可稽（臺灣士林地方法院
    檢察署97年度偵字第12035 號卷第9 頁），復查無其他證據
    足資證明被告與吳哲弘共犯附表編號1 、2 之犯行，堪認被
    告辯稱本件犯行係其單獨所為，尚非不能採信。綜上，本件
    被告犯行事證明確，堪以認定，應依法論科。
二、按刑法第321 條第1 項第2 款之「其他安全設備」，指門扇
    牆垣以外，依通常觀念足認防盜之一切設備而言，如門鎖、
    窗戶等（最高法院45年度臺上字第1443號、55年度臺上字第
    547 號判例參照），為防盜而裝設之窗戶，自屬「其他安全
    設備」（司法院（73）廳刑一字第603 號函參照），附表編
    號1 地點之鐵窗、編號2 地點之窗戶具有防盜之作用，均屬
    刑法第321 條第1 項第2 款所定之其他安全設備。核被告就
    附表編號1 、2 所為，均係犯刑法第321 條第1 項第2 款之
    踰越安全設備竊盜罪。被告雖稱其於夜間侵入附表編號2 之
    地點行竊，惟該地點係「華人托兒所」之營業所，並非住宅
    ，且夜間無人居住在該處，業經被告供明在卷（偵查卷第43
    頁），尚無從認被告就附表編號2 之犯行，構成夜間侵入住
    宅或有人居住之建築物竊盜罪。又公訴意旨認被告上開犯行
    係與吳哲弘共犯，尚有未洽，業如前述。被告所犯上開2 罪
    間，犯意各別，行為互殊，應分論併罰。被告有犯罪事實所
    載有期徒刑執行完畢之前科，有臺灣高等法院被告前案紀錄
    表1 份在卷可稽，其於5 年內故意犯附表編號2 所示之有期
    徒刑以上之罪，依刑法第47條第1 項規定，就附表編號2 部
    分，應論以累犯，並加重其刑。被告係於員警尚未查悉附表
    編號1 、2 之行竊者為何人前，主動供承本件犯行，有被告
    於警詢之供述可稽（偵查卷第8 頁），足認被告係於有偵查
    犯罪職權公務員未發覺犯罪前，自首本件竊盜犯行，依刑法
    第62條前段之規定，得減輕其刑，並就附表編號2 之犯行所
    處之刑，依法先加後減之。爰審酌被告之犯罪手段、竊取他
    人財物所得之不法利益，及犯罪後坦承犯行之態度等一切情
    狀，分別量處如主文所示之刑。又被告就附表編號1 犯行之
    犯罪時間於96年4 月24日之前，符合中華民國96年罪犯減刑
    條例所定之減刑條件，爰依該條例第2 條第1 項第3 款規定
    減其宣告刑2 分之1 如主文所示，並與附表編號1 之犯罪所
    處之刑，定其應執行刑。
據上論斷，應依刑事訴訟法第273 條之1 第1 項、第299 條第1
項前段，刑法第321 條第1 項第2 款、第47條第1 項、第62條前
段、第51條第5 款，中華民國九十六年罪犯減刑條例第2 條第1
項第3 款、第7 條，判決如主文。
本案經檢察官游儒倡到庭執行職務。
中    華    民    國    98    年    1     月    23    日
                  刑事第三庭法  官  陳美彤
以上正本證明與原本無異。
如不服本判決應於收受判決後10日內向本院提出上訴書狀，並應
應敘述具體理由。其未敘述上訴理由者，應於上訴期間屆滿後20
日內向本院補提理由書(均須按他造當事人之人數附繕本)「切勿
逕送上級法院」。
                            書記官  吳旻玲
中    華    民    國    98    年    1     月    23    日
【附表】
┌──┬───┬───┬────────┬──────────┐
│編號│時間  │被害人│竊盜手法及地點  │被告竊取之財物      │
├──┼───┼───┼────────┼──────────┤
│ 1  │95年7 │丙○○│甲○○以手伸入鐵│金飾1批（價值約新臺 │
│    │月間  │      │窗空隙，拉開後門│幣20至30萬元）      │
│    │      │      │鐵門拉桿後，從後│                    │
│    │      │      │門侵入臺北市內湖│                    │
│    │      │      │區○○路113 巷95│                    │
│    │      │      │弄13號地下1 樓竊│                    │
│    │      │      │取財物。        │                    │
├──┼───┼───┼────────┼──────────┤
│ 2  │96年5 │乙○○│甲○○以攀爬窗戶│桌上型電腦1部       │
│    │月間  │      │方式，侵入臺北市│                    │
│    │      │      │內湖區○○路○ 段│                    │
│    │      │      │189 巷42號1 樓華│                    │
│    │      │      │人托兒所竊取財物│                    │
│    │      │      │。              │                    │
└──┴───┴───┴────────┴──────────┘
附錄本判決論罪法條全文
中華民國刑法第321 條第1 項第2 款
犯竊盜罪而有左列情形之一者，處6 月以上、5 年以下有期徒刑
：
二、毀越門扇、牆垣或其他安全設備而犯之者。


司法院資訊處製作；財團法人民間司法改革基金會備份。
